Inventaris van het archief van de Nederlandse Ambassade in Argentinië, 1955-1974
Nationaal Archief, Den Haag
- Algemeen archief, A.
  - Economie, 6
    - Goederen, 6.4
      - Stukken betreffende de ontwikkelingen in het handelsverkeer., 1954 - 1974; 180-213; 4 pakken en 30 omslagen
        - Handelsbetrekkingen en -overeenkomsten van Argentinië met het buitenland en internationale organisaties. 1954 - 1974, 180-210
          - Spanje. 1958 - 1963, 205
          - Tsjecho-Slowakije. 1955 - 1960, 206
          - Uruguay. 1956 - 1958, 207
          - Venezuela. 1958, 208
          - Verenigde Staten. 1959 - 1962, 209
          - Zwitserland. 1955, 210
        - De uitvoering van handels- en financiële overeenkomsten. 1955 - 1957, 211-213
          - 1955, 211; pak
          - 1956, 212; pak
          - 1957, 213; pak
      - Stukken betreffende de ontwikkeling in het import- en exportbeleid van Argentinië., 1960 - 1971; 214-216; 3 omslagen
        - Douanerestricties en bescherming van producten en artikelen door Argentinië. 1960 - 1964, 214
        - De in- en uitvoerpolitiek van Argentinië. 1960 - 1965, 215
        - Het toepassen van de anti-dumping wetgeving van Argentinië op meststoffen. 1969 - 1971, 216
    - Productie en consumptie, 6.5
      - Stukken betreffende de oliepolitiek van Argentinië en de contracten van de Koninklijke Shell met Argentinië., 1955 - 1964; 217; 1 omslag
      - Stukken betreffende de ontwikkeling van de industrie in Argentinië., 1955 - 1974; 218-220; 3 omslagen
        - Algemeen. 1965 - 1970, 218
        - De nucleaire industrie. 1955 - 1974, 219
        - Rationalisatie van de suikerindustrie. 1966, 220
      - Stukken betreffende de scheepsbouw ten behoeve van de staatskoopvaardijvloot Empresa Lineas Marítimas Argentinas (ELMA)., 1958 - 1963; 221; 1 omslag
      - Stukken betreffende maatregelen en wetgeving door Argentinië op het gebied van de visserij., 1966 - 1973; 222; 1 omslag
  - Sociale aangelegenheden, 7
    - Stukken betreffende de oprichting en jaarverslagen van de Fundacion van Riet, met als doel het verlenen van steun aan Nederlanders in Argentinië., 1917 - 1959; 223; 1 deel
    - Stukken betreffende de bemoeienis met het Jongewaard de Boer Fonds met als doel het bevorderen van de oprichting van een Nederlands ziekenhuis te Buenos Aires., 1952 - 1961; 224; 1 omslag
    - Stukken betreffende de Nederlandse Raad, met als doel de Nederlandse gemeenschap in Argentinië te vertegenwoordigen en geldelijke steun te bieden aan organisaties en instellingen voor maatschappelijke hulpverlening., 1954 - 1968; 225-227; 1 pak en 2 omslagen
      - Algemeen. 1954 - 1964, 225; pak
      - Het verlenen van hulp aan Nederlanders, die in Argentinië door natuurrampen werden getroffen. 1958 - 1961, 226
      - De verkoop van het tijdschrift Nederland aan de Nederlandse Raad. 1968, 227
    - Stukken betreffende het uitbetalen van een uitkering aan de weduwe van een motorrijder, die bij een verkeersongeluk tijdens zijn deelname aan de escorte van de auto van Zijne Koninklijke Hoogheid Prins Bernard te Buenos Aires om het leven kwam., 1960; 228; 1 omslag
    - Stukken betreffende de hulpverlening aan Argentinië bij overstromingsrampen., 1966 - 1967; 229; 1 omslag
  - Culturele aangelegenheden, voorlichting, 8
    - Stukken betreffende de ambassaderaad voor Pers- en Culturele Zaken (PCZ)., 1947 - 1974; 230-238; 1 kaartsysteem, 6 delen en 2 pakken
      De Nederlandse Voorlichtingsdienst (NIB) was een onderdeel van Pers- en Culturele Zaken (PCZ).
      - Agenda's van ingekomen en uitgegane stukken (PZC/NIB). 1957 - 1969, 230-235
        - 1957 feb. 22 - 1959 nov. 23 (agendanrs. 7610 t/m 9326, 1 t/m 2381 en 1 t/m 2439), 230
        - 1959 nov. 23 - 1961 apr. 17 (agendanrs. 2440 t/m 2699 en 1 t/m 666), 231
        - 1961 apr. 17 - 1963 aug. 22 (agendanrs. 667 t/m 1887), 232
        - 1963 aug. 22 - 1964 dec. 31 (agendanrs. 1888 t/m 2950), 233
        - 1965 sep. 24 - 1967 nov. 26 (agendanrs. 2343 t/m 2686), 234
        - 1967 nov. 27 - 1969 dec. 31 (agendanrs. 2687 t/m 2515), 235
      - Jaarverslagen van de Nederlandse Voorlichtingsdienst te Buenos Aires (NIB). 1947 - 1961, 236-237
        - 1947-1953, 236; pak
        - 1954-1961, 237; pak
          1959 ontbreekt.
      - Index op personen, met verwijzing naar de archiefcode. 1965 - 1974, 238; kaartsysteem
    - Stukken betreffende de universiteiten in Argentinië., 1952 - 1974; 239-240; 2 omslagen
      - De politieke gerichtheid van de Vrije Hongaarse Universiteit te Buenos Aires. 1952 - 1961, 239
      - Samenwerking tussen de Katholieke Universiteit Nijmegen en de Katholieke Universiteit te Córdoba. 1971 - 1974, 240
    - Stukken betreffende het rapporteren aan de Nederlandse ministers van Buitenlandse Zaken en van Economische Zaken over de Nederlandse deelname aan tentoonstellingen in Argentinië., 1956 - 1962; 241; 1 omslag
    - Stukken betreffende het tot stand komen van een cultureel verdrag tussen Nederland en Argentinië., 1963 - 1964; 242; 1 omslag
    - Stukken betreffende lezingen en voordrachten over cultuur en kunst in Argentinië., 1966 - 1974; 243; 1 omslag
    - Stukken betreffende concerten door het Concertgebouworkest te Buenos Aires., 1970 - 1971; 244; 1 omslag
  - Staatkunde, landsverdediging en internationale organisaties, 9
    - Staatkunde, 9.1
      - Stukken betreffende de ontwikkelingen in de buitenlandse politiek van de regering van Argentinië., 1952 - 1974; 245-285; 2 pakken, 34 omslagen en 5 stukken
        - Algemeen. 1952 - 1964, 245
        - De toenadering tussen West-Europa en Latijns-Amerika. 1952 - 1958, 246
        - De diplomatieke betrekkingen van Argentinië met het buitenland. 1952 - 1974, 247-257
          - Diversen, A-I. 1952 - 1964, 247; pak
            Geordend op naam van het land.
          - Diversen, L-Z. 1953 - 1964, 248
          - Bolivia. 1965 - 1971, 249
          - Brazilië. 1965 - 1972, 250
          - Chili. 1965 - 1974, 251
          - China. 1971 - 1973, 252
          - Cuba. 1973, 253; stuk
          - Frankrijk. 1969 - 1972, 254
          - Guatemala. 1972, 255; stuk
          - Indonesië. 1969, 256
          - Mexico. 1969 - 1974, 257
        - De diplomatieke betrekkingen van Argentinië met Nederland. 1955 - 1974, 258-265
          - De houding van Argentinië inzake de Nieuw-Guinea kwestie. 1955 - 1962, 258
          - Een Nederlands protest tegen de uitbreiding door Argentinië van de soevereiniteit over de aangrenzende zee. 1964 - 1967, 259
          - Het behartigen van de politieke belangen van Luxemburg door Nederland. 1955-1962, 260
          - Het behartigen van de politieke belangen van Luxemburg door Nederland. 1965-1972, 261
          - Het voeren van overleg met de overheid van Argentinië en de Nederlandse minister van Buitenlandse Zaken over het Nederlandse standpunt inzake het vaststellen van de volkenrechtelijke status van de Rio de la Plata. 1961 - 1964, 262
          - Leden van de Ambassade van Argentinië in Den Haag. 1955-1963, 263
          - Leden van de Ambassade van Argentinië in Den Haag. 1964, 264
          - Leden van de Ambassade van Argentinië in Den Haag. 1966-1974, 265
        - De diplomatieke betrekkingen van Argentinië met het buitenland. 1961 - 1974, 266-276
          - Oost-Duitsland. 1972 - 1973, 266
          - Paraguay. 1965 - 1974, 267
          - Peru. 1968 - 1969, 268
          - Rusland. 1967 - 1971, 269
          - Spanje. 1973, 270
          - Uruguay. 1966 - 1973, 271
          - Venezuela. 1969, 272; stuk
          - Verenigde Staten. Algemeen. 1965 - 1973, 273
          - Nota inzake een brief van de president van Argentinië Frondizi aan de president van Amerika Kennedy over het plan voor samenwerking tussen staten in Amerika Alliance for Progress. 1961, 274; stuk
          - West-Duitsland. 1969 - 1971, 275
          - Zweden. 1969, 276; stuk
        - De buitenlandse dienst van Argentinië. 1954 - 1965, 277
        - De aanspraken van Argentinië op Antarctica. 1955 - 1964, 278; pak
        - Mutaties binnen de diplomatieke vertegenwoordigingen (corps diplomatique) te Argentinië. 1955 - 1974, 279-280
          - 1955-1964, 279
          - 1965-1974, 280
        - De erkenning van Argentinië. 1965 - 1967, 281-282
          - Door diverse landen. 1965 - 1967, 281
          - Door Nederland en Luxemburg. 1966, 282
        - De reacties van het Ministerie van Buitenlandse Zaken en Eredienst van Argentinië op de toetreding van diverse landen tot internationale verdragen. 1966 - 1972, 283
        - Ratificatie van het verdrag tussen Argentinië, Brazilië, Bolivia, Paraguay en Uruguay inzake de samenwerking in het stroomgebied van de Plata-rivier (Cuenca del Plata). 1967 - 1971, 284
        - De rol van Argentinië in een oliegeschil tussen de Verenigde Staten en Peru. 1969, 285
      - Stukken betreffende de ontwikkelingen van de binnenlandse politiek in Argentinië., 1956 - 1975; 286-302; 2 pakken en 14 omslagen en 1 stuk
        - Algemeen. 1958 - 1970, 286-289
          - 1958-1960, 286; pak
          - 1961-1962, 287; pak
          - 1964, 288
          - 1969-1970, 289
        - Politieke verhoudingen en partijen in Argentinië. 1956 - 1962, 290
        - Het communisme in Argentinië. 1956 - 1963, 291
        - De viering van de 150ste verjaardag van de onafhankelijkheid van Argentinië. 1959 - 1960, 292-293
          - De voorbereiding van een internationale industriële tentoonstelling. 1959 - 1960, 292
          - Het vertegenwoordigen van Nederland bij de viering van de herdenking in San Miguel de Tucuman. 1960, 293
        - Verkiezingen in Argentinië. 1962 - 1963, 294
        - Het opstellen van rapporten over Argentinië. 1962 - 1975, 295-297
          - Algemeen. 1962 - 1964, 295
          - Jaarrapporten. 1963 - 1975, 296-297
            - 1961 - 1968. 1963 - 1969, 296
            - 1968 - 1974. 1969 - 1975, 297
        - De regering van Argentinië. 1963 - 1974, 298-301
          - De ambtsaanvaarding van de president van Argentinië Illia. 1963, 298
          - Het kabinet van Argentinië. 1965 - 1973, 299
          - De presidenten Cámpora, Ongania en Peron van Argentinië. 1966 - 1974, 300
          - De organisatie van de ministeries in Argentinië. 1969 - 1971, 301
        - Problemen met betrekking tot de onafhankelijkheid van de rechterlijke macht in Argentinië. 1964, 302; stuk
      - Stukken betreffende het opstellen van verslagen naar aanleiding van staatsbezoeken en dienstreizen., 1959 - 1969; 303-313; 1 pak en 10 omslagen
        - Bezoeken en dienstreizen aan Argentinië. 1959 - 1969, 303-310
          - Bezoek van de groothertog van Luxemburg aan Argentinië. 1959, 303
          - Bezoek van Zijne Koninklijke Hoogheid Prins Bernard en de minister-president van de Nederlandse Antillen ter gelegenheid van de 150-jarige viering van de onafhankelijkheid van Argentinië. 1959 - 1960, 304; pak
          - De voorbereiding van een bezoek door de Nederlandse minister van Buitenlandse Zaken. 1960 - 1961, 305
          - Dienstreizen van de handelssecretaris G. Elshove naar Tucuman en Paraguay, met politieke- en handelsinformatie. 1960 - 1961, 306
          - Bezoek van P.C. Elfferich, vice-voorzitter van de Christelijke Emigratie Centrale, kamerlid en wethouder te Delft. 1960 - 1964, 307
          - Bezoek van de kamerleden mr. dr. C. Berkhouwer, mr. N.H.L. van der Heuvel en dr. ir. C.J. van Meel aan Argentinië. 1962, 308
          - Het voeren van overleg inzake eventuele Nederlandse staatsbezoeken aan Argentinië. 1965 - 1969, 309
          - Bezoeken van buitenlandse staatshoofden en politici. 1963 - 1964, 310
        - Bezoeken en dienstreizen van Argentinië. 1961 - 1964, 311-313
          - Buitenlandse reizen van het staatshoofd en staatslieden van Argentinië. 1961 - 1964, 311
          - Bezoeken en dienstreizen aan Nederland. 1962 - 1964, 312-313
            - Bezoek van luitenant-generaal Arámburu. 1962, 312
            - Bezoek van de minister van Communicatie van Argentinië. 1964, 313
    - Landsverdediging, 9.2
      - Stukken betreffende de vaststelling van voorschriften van Argentinië inzake de toelating van buitenlandse oorlogsschepen en vliegtuigen., 1955 - 1960; 314; 1 omslag
      - Stukken betreffende vlootaangelegenheden., 1957 - 1968; 315-317; 3 omslagen
        - Algemeen. 1966 - 1968, 315
        - De oorlogsvloot van Argentinië. 1957 - 1962, 316
        - Vlootbezoeken uit Argentinië aan Nederland en Zuid-Afrika. 1967, 317
      - Stukken betreffende de militaire verdediging van Argentinië., 1957 - 1973; 318-322; 5 omslagen
        - Algemeen. 1960 - 1962, 318
        - Het afsluiten van overeenkomsten met diverse landen ter vermijding van dubbele dienstplicht. 1957 - 1964, 319
        - De militaire dienstplicht in Argentinië. 1965 - 1967, 320
        - Militair-politieke rapportage. 1965 - 1973, 321
        - De wapenleveranties aan Argentinië. 1967 - 1970, 322
      - Stukken betreffende de denuclearisatie van Latijns-Amerika., 1962 - 1970; 323-324; 2 omslagen
        - 1962-1964, 323
        - 1965-1970, 324
    - Internationale organisaties, 9.3
      - Stukken betreffende de relatie van Argentinië tot Verenigde Naties (VN)., 1952 - 1974; 325-361; 37 omslagen
        - Algemeen. 1952 - 1973, 325-326
          - 1952-1964, 325
          - 1968-1973, 326
        - Algemene Vergadering. 1957 - 1972, 327-328
          - Het standpunt van Paraguay en Argentinië bij de behandeling van de kwestie Nieuw-Guinea. 1957, 327
          - De zittingen van de Algemene Vergaderingen. 1972, 328
        - Internationale Atoom Organisatie (IAEA). 1953 - 1964, 329
        - Internationaal Gerechtshof. 1953 - 1973, 330-331
          - 1953-1963, 330
          - 1969-1973, 331
        - Wereldvoedselorganisatie (FAO). 1953 - 1973, 332-333
          - 1953-1963, 332
          - 1965-1973, 333
        - Intergouvernementele Maritieme Consultatieve Organisatie (IMCO) en de Internationale Burgerluchtvaart Organisatie (ICAO). 1953 - 1974, 334-336
          - 1953-1962, 334
          - 1965-1974, 335
          - De reactie van Argentinië op de Nederlandse kandidatuur voor de Raad van de Intergouvernementele Maritieme Consultatieve Organisatie (IMCO). 1971, 336
        - Economische en Sociale Raad (ECOSOC). 1954 - 1972, 337-341
          - Algemeen. 1958 - 1963, 337
          - Het behandelen van wederzijdse steunaanvragen tussen Nederland en Argentinië inzake kandidaturen voor zetels in de ECOSOC. 1954 - 1972, 338-339
            - Algemeen. 1954 - 1963, 338
            - Nederlandse kandidatuur. 1969 - 1972, 339
          - De conferentie te Punta del Este in Uruguay. 1961, 340
          - Verslag van de vierde jaarvergadering te Buenos Aires. 1966, 341
        - Internationale Arbeids Organisatie (ILO). 1954 - 1973, 342-343
          - 1954-1961, 342
          - 1965-1973, 343
        - Wereldgezondheidsorganisatie (WHO). 1958 - 1964, 344
        - Wereldbank. 1958 - 1972, 345-346
          - 1958-1964, 345
          - 1965-1972, 346
        - Het voorlopig toetreden van Argentinië tot de Algemene Overeenkomst inzake Tarieven en Handel (GATT). 1959 - 1963, 347
        - Veiligheidsraad. 1960 - 1970, 348-349
          - De reactie van de regering van Argentinië op de Nederlandse kandidatuur. 1960 - 1964, 348
          - De kandidatuur van Paraguay en Argentinië. 1966 - 1970, 349
        - United Nations Educational, Scientific and Cultural Organization (UNESCO). 1962 - 1970, 350-351
          - De reactie van de regering van Argentinië op de Nederlandse kandidatuur voor de functie van directeur-generaal. 1962, 350
          - De reactie van de regering van Argentinië op de Nederlandse kandidatuur voor de Uitvoerende Raad. 1964 - 1970, 351
        - Het deelnemen aan een bijeenkomst van de United Nations Conference on Trade and Development(UNCTAD) op 23 maart tot 16 juni te Genève. 1963 - 1964, 352
        - Bijeenkomsten van Economische Commissie voor Latijns Amerika (ECLA). 1963 - 1972, 353-354
          - 1963-1964, 353
          - 1966-1972, 354
        - Internationale Monetaire Fonds (IMF). 1963 - 1972, 355-356
          - 1963, 355
          - 1965-1972, 356
        - Het eventueel door Argentinië beschikbaar stellen van contingenten ten behoeve van de VN-vredesstrijdkrachten. 1964, 357
        - International Telecommunication Union (ITU). 1965 - 1973, 358
        - De kandidatuur van prof. A.J.P. Tammes voor de International Law Commission. 1966 - 1971, 359
        - Het standpunt van de regering van Argentinië inzake een ontwerp voor een verklaring inzake het leefmilieu ten behoeve van de VN Leefmilieu Conferentie te Stockholm. 1971 - 1972, 360
        - Het standpunt van Argentinië inzake een resolutie over de informatie- en consultatieplicht aangaande het leefmilieu. 1972 - 1973, 361
      - Organisatie van Amerikaanse Staten (OAS)., 1956 - 1973; 362-367; 6 omslagen
        - Conferenties. 1956 - 1973, 362-363
          - 1956-1962, 362
          - 1963-1973, 363
        - De reacties van Paraguay en Argentinië op de Nederlandse kandidatuur voor een permanent Nederlands waarnemerschap. 1957 - 1959, 364
        - De buitengewone Inter-Amerikaanse Conferentie te Quito over de toetreding van nieuwe lidstaten. 1960 - 1964, 365
        - De relatie met Argentinië. 1965 - 1973, 366
        - Het standpunt van Argentinië met betrekking tot samenwerking tussen de OAS en de Europese Economische Gemeenschap (EEG). 1966 - 1971, 367
      - Conferenties inzake de gemeenschappelijke economische problemen tussen Venezuela, Colombia en Ecuador (CEPAL)., 1957 - 1960; 368; 1 omslag
      - Het tot stand komen van een Latijns-Amerikaanse Vrijhandelszone (LAFTA) en de voorbereiding van een overeenkomst voor het intrazonaal vrachtverkeer (ALALC)., 1959 - 1969; 369-370; 2 omslagen
        - 1959-1964, 369
        - 1965-1969, 370
      - Europese Economische Gemeenschap (EEG)., 1959 - 1974; 371-386; 2 pakken, 14 omslagen
        - Algemeen. 1959 - 1974, 371-372
          - 1959-1964, 371
          - 1966-1974, 372; pak
        - De houding van Argentinië met betrekking tot de economische integratie in Europa. 1960, 373
        - Rapportage van de EEG-handelsraden. 1960 - 1962, 374
        - De verhouding tussen de EEG en de landen in Latijns-Amerika. 1960 - 1963, 375
        - Rapportage van de handelsdiplomatieke ambtenaren van de EEG-Landen over Argentinië. 1960 - 1974, 376-381
          - Algemeen. 1965 - 1974, 376-379
            - 1965-1968, 376
            - 1969-1970, 377
            - 1971-1973, 378; pak
            - 1974, 379
          - Overleg met ambassades uit landen die zijn aangesloten bij de EEG. 1960 - 1964, 380-381
            - Verslagen van de persattachés van de ambassades. 1960 - 1962, 380
            - Vergaderingen van de ambassadeurs. 1961 - 1964, 381
        - Bezoeken van EEG-parlementariërs aan Argentinië. 1964 - 1972, 382-384
          - Algemeen. 1964, 382
          - De Luxemburgse minister van Buitenlandse Zaken en voorzitter van de Raad van Ministers van de EEG. 1972, 383
          - De President van de Commissie der Europese Gemeenschappen dr. Mansholt. 1972, 384
        - Politiek overleg tussen de EEG-ambassadeurs. 1971 - 1974, 385
        - Rapportage van de EEG-voorlichtingsambtenaren. 1972 - 1974, 386
      - Het deelnemen door de Nederlandse vertegenwoordiging aan de derde vergadering van de Speciale Commissie ter Bestudering van de Formulering van Nieuwe Maatregelen en van Economische Samenwerking (Comité van de 21) gehouden te Bogotá van 5 tot en met 13 september 1960., 387; 1 omslag
      - Europese Gemeenschap voor Atoomenergie (Euratom)., 1960 - 1965; 388-389; 2 omslagen
        - Overeenkomst tussen Euratom en Argentinië over de vreedzame toepassing van kernenergie. 1960 - 1963, 388
        - Akkoord tussen Italië en Argentinië inzake nucleaire samenwerking. 1965, 389
      - Gegevens over de deelnemers uit Argentinië aan de vergadering van de Interparlementaire Unie (IPU) te Brussel op 14 - 22 september (wereldorganisatie van parlementen van onafhankelijke staten)., 1961; 390; 1 stuk
      - Het samenwerken met vertegenwoordigingen van landen die tot de Noord-Atlantische Verdragsorganisatie (NAVO) behoren inzake de voorlichting van de bevolking van Argentinië over Berlijn en het Duitse vraagstuk., 1961; 391; 1 omslag
      - Inter-Amerikaanse Ontwikkelingsbank., 1962 - 1971; 392-393; 2 omslagen
        - 1962-1964, 392
        - 1965-1971, 393
      - Contacten tussen de missies van landen behorend tot de West-Europese Unie (WEU) in Latijns-Amerika., 1964; 394; 1 omslag
      - De goedkeuring door Argentinië van aanbevelingen gedaan door de vierde raadgevende vergadering van de Antarctica verdragstaten., 1964 - 1968; 395; 1 omslag
      - De tweede conferentie van de Organización Latinoamericana de Energia (OLADE), een Latijns-Amerikaans samenwerkingsverband op het terrein van economie en energie., 1974; 396; 1 stuk
      - Stukken betreffende internationale conferenties., 1956 - 1973; 397-402; 6 omslagen
        - Deelname van Argentinië aan Amerikaanse conferenties. 1956 - 1960, 397
        - Deelname van Argentinië aan een conferentie van niet-gecommitteerde landen te Caïro. 1964, 398
        - Stukken betreffende de eerste Inter-Amerikaanse Conferentie betreffende Vrijwilligersprogramma's op 3 - 6 augustus te Buenos Aires. 1965, 399
        - De conferentie tussen de Verenigde Staten, Peru, Chili en Ecuador te Buenos Aires over de visrechten in de Stille Oceaan. 1969, 400
        - Het bemiddelen inzake de toetreding van Argentinië tot de Haagse Conferentie voor Internationaal Privaatrecht. 1971 - 1972, 401
        - Conferentie van landen uit Zuid-Amerika, gehouden op 25-27 april te Buenos Aires over de bestrijding van de illegale drugshandel. 1973, 402
- Geheim archief, B.
  - Algemeen, 0
    - Agenda van ingekomen en uitgegane stukken., 1954 - 1964; 403; 1 deel
  - Protocol, 2
    - Stukken betreffende het aanbieden van de geloofsbrieven door mr. H.C. Schoch als Harer Majesteits Ambassadeur voor Argentinië en Paraguay met als standplaats Buenos Aires., 1970; 404; 1 omslag
  - Verkeer en vervoer, verbindingen, 5
    - Stukken betreffende de positie van de Koninklijke Luchtvaartmaatschappij (KLM)., 1967 - 1974; 405; 1 omslag
  - Culturele aangelegenheden, voorlichting, 8
    - Stukken betreffende het voeren van overleg met de Nederlandse minister van Buitenlandse Zaken en de ambassadeur te Santiago te Chili inzake de arrestatie en uitzetting van Nederlandse journalisten., 1972 - 1976; 406; 1 omslag
  - Staatkunde, landsverdediging, 9
    - Nota inzake het verbod voor de afgifte van een paspoort aan H.G. Smidt-Reineke, vanwege haar politieke gezindheid., 1944; 407; 1 stuk
      Oorlogsgerelateerd.
    - Stukken betreffende de herziening van de ambtsgebieden en functiewijzigingen van het Consulaat van Argentinië in Nederland., 1961 - 1964; 408; 1 omslag
    - Stukken betreffende het geschil tussen Groot-Brittannië en Argentinië over de soevereiniteit van de Falklandeilanden (Malvinas)., 1964 - 1978; 409; 1 omslag
    - Stukken betreffende de ontwikkeling van de marinevloot van Argentinië., 1969 - 1974; 410; 1 omslag
    - Stukken betreffende de binnenlandse politiek van Argentinië., 1970 - 1974; 411-412; 2 omslagen
      - Algemeen. 1974, 411
      - De binnenlandse politieke toestand in verband met de ontvoering van ex-president generaal Aramburu. 1970, 412
    - Stukken betreffende de ontvoering van Philips-directeur J. van de Panne te Buenos Aires., 1972 - 1973; 413; 1 omslag